# 请问高手们：关于同一控制下合并的比较报表的合并比例问题

提问人：JXCY_ZDP 时间：2013-05-22 13:06:27
请问各位高手，在准则上规定：“对于同一控制下的控股合并，在合并当期编制合并财务报表时，应当对合并资产负债表的期初数进行调整，同时应当对比较报表的相关项目进行调整，视同合并后的报告主体在以前期间一直存在。”但准则上举例都是100%的收购，在实际工作中遇到两种情况：A为IPO公司、B为A的控股股东、C也是B的子公司，B将C转让给A。 情况 1 ：B在转让前一直持有C的80%股权，比较报表是不是也应该按照80%合并？ 情况 2 、B在转让前时点持有C的100%股权，但在比较期收购了20%少数股权，比较报表是否应该按照80%合并？ 情况 3 、B于 2012 年 1 月 1 日转让给持有C 100%的股权，B是于 2010 年 6 月 30 日从非关联方收购了C的股权，在比较会计报表编制，比较报表是否仅将 2010 年7-2011年 12 月 31 日视为同一控制下合并？

回答人：chenyiwei
回复 JXCY_ZDP 的帖子
1 、被合并方在相关期间内归属母公司股东的权益和损益为 80 ％，另外确认 20 ％的少数股东权益和损益。
2 、假设被收购的少数股权的原股东并非在同一最终控制方的控制下，则从比较期初到收购少数股权交易日按 80 ％比例确认归属母公司股东的权益和损益，相应形成 20 ％少数股权；收购少数股权交易日后按 100 ％确认归属母公司股东的权益和损益。 3 、是。请注意搜索本版面关于“下推会计”的有关讨论。

提问人：JXCY_ZDP 时间：2013-05-23 02:21:32
回复 chenyiwei 的帖子
感谢陈版百忙中给予及时解答，您说的我理解了。
请在解答第二个咨询问题： 在该收购过程中，由于B公司资金不足，B公司与A公司签订转让20%的股权协议，A借款 2 亿元支付给B公司。实际在整个交易的安排中是统一的安排，由B公司进行代购，但是监管机构认为是两个独立交易。这样导致了出现了个问题，在A公司承担 2 亿元的借款利息，这个利息费用化了。而同属于一个交易下的由B公司支付的利息及其他费用，无论在交易完成时点在何时，同一控制下合并——冲减了资本公积，而非同一控制下合并——构成了投资成本，形成商誉。我很难理解之间的不同之处，由于交易的时点不同、收购的主体不同导致了同样的费用以不同形式出现在A公司的报表之处。

回答人：chenyiwei
能否把交易过程描述得详细一些，以便分析。事实上目前对同一控制和非同一控制下的企业合并完全是采用了两种不同的会计模式，再加上是否属于“一揽子交易”认定的影响，可能导致结果出现重大差异。

提问人：273902339 时间：2013-09-10 11:17:30
请教陈老师，比较报表中，母公司尚无长期股权投资，如何与子公司所有者权益抵消？

回答人：chenyiwei
增加比较报表中的权益，到合并日再按照对价款的账面价值减少权益。同一控制下合并如何编制合并的前期比较报表的问题在本版面上已经讨论很多，你可以搜索一下看看。